【裁判字號】    99,訴,719
【裁判日期】    991130
【裁判案由】    損害賠償
【裁判全文】
臺灣桃園地方法院民事判決               99年度訴字第719號
原      告  徐蕙茹
兼  訴  訟
代  理  人  徐蕙珊
原      告  徐  瑋
上  三  人
訴訟代理人  陳志永律師
被      告  林清國
訴訟代理人  林月嬌
上列當事人間請求損害賠償事件，原告就本院98年度審交易字第
418 號過失致死案件提起刑事附帶民事訴訟（99年度審交附民字
第26號），經本院刑事庭裁定移送，於民國99年11月25日言詞辯
論終結，本院判決如下：
    主  文
被告應分別給付原告徐蕙茹、原告徐蕙珊、原告徐瑋各新臺幣參
拾參萬陸仟捌佰貳拾捌元、貳拾萬元、貳拾萬零參仟貳佰伍拾貳
元，及均自民國九十九年二月二十六日起至清償日止，按年息百
分之五計算之利息。
原告其餘之訴駁回。
訴訟費用由被告負擔五分之一，餘由原告負擔。
本判決原告勝訴部分於原告徐蕙茹以新臺幣壹拾壹萬元為被告供
擔保後，得假執行；於原告徐蕙珊以新臺幣陸萬元為被告供擔保
後，得假執行；於原告徐瑋以新臺幣陸萬元為被告供擔保後，得
假執行。
原告其餘假執行之聲請駁回。
    事實及理由
壹、程序方面
    按訴狀送達後，原告不得將原訴變更或追加他訴，但請求之
    基礎事實同一者、擴張或減縮應受判決事項之聲明者，不在
    此限，民事訴訟法第255 條第1 項但書第2 款、第3 款定有
    明文。本件原告起訴時，初列被繼承人徐春生之繼承人即其
    女徐蕙茹一人為原告，以第一項訴之聲明請求被告林清國應
    賠償原告新台幣（下同）4,617,932 元及自起訴狀繕本送達
    翌日起至清償日止，按年息百分之6 計算之利息；嗣於本院
    民國99年6 月10日言詞辯論期日，原告當庭追加徐春生之其
    餘子女即徐蕙珊、徐瑋為原告，並於99年9 月3 日具狀變更
    第一項聲明為：被告應各給付原告徐蕙茹1,435,885 元、原
    告徐蕙珊125 萬元、原告徐瑋1,263,776 元及自起訴狀繕本
    送達翌日起至清償日止，按年息百分之5 計算之利息等語；
    又於本院99年9 月9 日言詞辯論期日，減縮上開聲明之利息
    起算日自被告於99年9 月8 日收受上開書狀翌日起算。上開
    原告之訴之變更及追加，核屬請求之基礎事實同一者，又為
    減縮應受判決事項之聲明者，揆諸前開法文，原告於本院是
    日程序所為聲明之變更及追加，自屬合法，亦應准許。
貳、實體事項
一、原告起訴主張：被告前於98年7 月9 日騎乘牌照號碼為RPY-
    607 號輕型機車，沿雙向4 車道、有中央分向島、限速時速
    40公里以下之桃園縣中壢市○○路由中華路往環中東路方向
    之外側車道行駛，嗣於同日晚間6 時許，行經設有行車管制
    號誌之榮民路與榮民路97巷之交岔路口，被告竟於汽車行駛
    至交岔路口，左轉彎時，疏未於交岔路口30公尺前，換入內
    側車道，且轉彎車未讓直行車先行，即逕由外側車道左轉彎
    通過前開交岔路口，欲駛入榮民路97巷內，適訴外人徐春生
    騎乘牌照號碼為282-BQQ 號重型機車，沿桃園縣中壢市○○
    路由中華路往環中東路由同向內側車道行駛而來，遂與被告
    所騎乘之輕型機車於上開交岔路口發生碰撞，徐春生因而人
    車倒地，致使其受有頭部外傷併重度昏迷與雙側瞳孔放大、
    左側顱骨骨折併左側硬腦膜下腔血腫與蜘蛛膜下腔出血、嚴
    重腦水腫及右側腦內血腫與腦室內出血等傷害，經送醫急救
    ，終因腦幹併心肺衰竭，於98年7 月12日上午11時30分許不
    治死亡。嗣經臺灣省桃園縣車輛行車事故鑑定委員會鑑定之
    結果，認被告之駕駛行為實為肇事主因，過失責任達70％；
    且被告上開行為業經鈞院以98年度審交簡字第418 號刑事判
    決處刑在案。是原告三人既均為徐春生之子女，自得依民法
    第184 條第1 項前段、第192 條第1 項及第2 項、第194 條
    之規定，請求被告賠償下列損害：(1)原告徐蕙茹已為徐春生
    支出醫藥費18,728元、喪葬費240,822 元；且於車禍後住院
    期間（即98年7 月9 日至98年7 月12日，以3 日計），徐春
    生無法自理生活，均賴原告徐蕙茹所照護，該期間看護費則
    以每日2,000 元計算，合計6,000 元；又原告徐蕙茹因父親
    死亡，身心備受煎熬，故請求精神慰撫金100 萬元；基上，
    原告徐蕙茹合計受有損害2,765,550 元，此以被告應負過失
    責任70％計算，再扣除原告徐蕙茹業已受分配之強制汽車責
    任險理賠金50萬元，原告徐蕙茹應得請求被告給付1,435,88
     5元（計算式：2,765,550 元×70％－50萬元＝1,435,885
    元）。(2)原告徐蕙珊亦因本件車禍身心備受煎熬，而請求精
    神慰撫金250 萬元，惟以被告應負過失責任70％計算，再扣
    除原告徐蕙珊業已受分配之強制汽車責任險理賠金50萬元，
    是原告徐蕙珊應得請求請求被告給付125 萬元（計算式：25
    0 萬元×70％－50萬元＝125 萬元）。(3)原告徐瑋則除請求
    精神慰撫金250 萬元外，並因支付牌照號碼為282-BQQ 號重
    型機車之維修費19,680元，合計為2,519,680 元，而以被告
    應負過失責任70％計算，再扣除原告徐瑋業已受分配之強制
    汽車責任險理賠金50萬元，原告徐瑋應得請求請求被告給付
    1,263,776 元（計算式：2,519,680 元×70％－50萬元＝1,
    263,776 元）。綜上所述，爰依侵權行為之法律關係，提起
    本件訴訟等語。並為訴之聲明：被告應給付原告徐蕙茹1,43
    5,885 元、原告徐蕙珊125 萬元、原告徐瑋1,263,776 元及
    自被告收受民事更正準備狀書狀繕本翌日即99年9 月8 日起
    至清償日止，按年息百分之5 計算之利息；原告並願供擔保
    ，請准宣告假執行。
二、被告則以：被告固不爭執確有未依交通規則左轉之情形，然
    被告係遭徐春生由機車左後方追撞，並依現場監視器畫面、
    警方所繪測現場圖所示，徐春生所行駛之路線、車速明顯違
    反相關交通規則及肇事路段標示（如限速40公里之標誌、禁
    行機車之字樣），遂造成被告重度失智、徐春生死亡之結果
    ，故雙方均有過失；且被告現已無謀生能力，尚須支出看護
    、醫療及生活之龐大開銷，而原告請求之價額太高，況被告
    並無財產等語為抗辯。並為答辯聲明：駁回原告之訴及其假
    執行聲請。
三、原告主張被告因違反道路交通安全條例等相關規定之過失行
    為致被害人徐春生死亡，因而依民法上之侵權行為法律規定
    請求被告負賠償責任，被告則以前開情詞置辯，則本件首應
    審究之爭點為：(一)被告對於系爭車禍之發生，是否具有過失
    ，而應負損害賠償責任？被害人是否亦與有過失？被告與被
    害人之過失比例各為何？(二)若被告確有過失，原告各得請求
    之賠償範圍及金額為何？茲分述如下：
  (一)被告對於系爭車禍之發生，確具有過失，其之駕駛行為與被
    害人所生之傷害及死亡結果間，確具有因果關係，而被害人
    對車禍之發生，亦與有過失：
  1.經查，原告主張被告於98年7 月9 日，騎乘牌照號碼為RPY-
    607 號之輕型機車，沿桃園縣中壢市○○路（雙向4 車道、
    有中央分向島，限速時速40公里以下）由北向南方向之之外
    側車道行駛，嗣於同日晚間6 時許，行經設有行車管制號誌
    之榮民路與榮民路97巷之交岔路口，欲左轉彎時，竟疏未於
    交岔路口30公尺前，換入內側車道，且轉彎車未讓直行車先
    行，即逕由外側車道左轉彎通過前開交岔路口，欲向東駛入
    榮民路97巷內，乃致其所騎乘之輕型機車與亦沿桃園縣中壢
    市○○路由北向南同向而於內側車道行駛、被害人徐春生所
    騎乘、牌照號碼為282-BQQ 號重型機車發生碰撞，被害人因
    而人車倒地，致使其受有頭部外傷併重度昏迷與雙側瞳孔放
    大、左側顱骨骨折併左側硬腦膜下腔血腫與蜘蛛膜下腔出血
    、嚴重腦水腫及右側腦內血腫與腦室內出血等傷害，經送醫
    急救，終因腦幹併心肺衰竭，於98年7 月12日上午11時30分
    許不治死亡部分，被告於其被訴之過失致死之刑事案件（本
    院98年度審交易字第418 號）審理時，坦承不諱，且有桃園
    縣政府警察局中壢分局自強派出所道路交通事故現場測繪圖
    、道路交通事故現場圖、道路交通事故調查報告表(一)、(二)車
    禍現場、車損及白天路況等照片、臺灣省桃園縣區車輛行車
    事故鑑定委員會98年9 月25日桃縣行字第0985203272號函檢
    送之臺灣省桃園縣區車輛行車事故鑑定委員會鑑定意見書桃
    縣鑑980631案等資料附卷可稽。又被害人確因該車禍事故而
    受有前開傷勢，嗣並傷重不治死亡等情，亦經臺灣桃園地方
    法院檢察署檢察官督同檢驗員相驗明確，並有行政院衛生署
    桃園醫院診斷證明書、臺灣桃園地方法院檢察署98年7 月13
    日相驗筆錄、相驗屍體證明書、檢驗報告書、相驗屍體照片
    等在卷可憑，堪信為真實。
  2.按汽車行駛至交岔路口，左轉彎時，應距交岔路口30公尺前
    顯示方向燈或手勢，換入內側車道或左轉車道，行至交岔路
    口中心處左轉，並不得占用來車道搶先左轉；轉彎車應讓直
    行車先行，道路交通安全規則第第102 條第1 項第5 款、第
    7 款分別定有明文，而查，被告係考領有重型機車駕駛執照
    之人（此有被告之駕駛執照附卷可參) ，應對前開規定知之
    甚稔，於騎乘輕型機車時自應注意及此，又依卷附之道路交
    通事故調查報告表(一)所載，案發當時天氣晴、有暮光、市區
    道路、柏油路面、乾燥、無缺陷、無障礙物、視距良好，並
    無不能注意之情事，然被告卻未予注意，而在騎乘機車行駛
    至交岔路口，欲左轉彎時，未於距交岔路口30公尺前，換入
    內側車道，且轉彎車未讓直行車先行，即貿然左轉，致與被
    害人所直行騎乘之重型機車發生碰撞，其確負過失之責。再
    被害人確因本件車禍而生傷害及最後死亡之結果，已詳述如
    前，顯見被告上開過失之駕駛行為與被害人之死亡間，確有
    相當因果關係，洵堪認定。再按汽車行駛時，駕駛人應注意
    車前狀況，並隨時採取必要之安全措施，此乃為道路交通安
    全規則第94條第3 項所明定。是查，被害人騎乘重型機車駛
    入前開交岔路口時，依卷附之道路交通事故調查報告表(一)所
    載，並無使之不能注意情事，亦如前述，即非不能注意，然
    其卻疏未注意車前狀況，而與被告所騎乘之車輛發生撞擊，
    就本件車禍事故之發生，亦應與有過失。臺灣省桃園縣區車
    輛行車事故鑑定委員會98年9 月25日桃縣行字第0985203272
    號函檢送之臺灣省桃園縣區車輛行車事故鑑定委員會鑑定意
    見書桃縣鑑980631案亦係認被告之過失駕駛行為為系爭車禍
    事故之肇事主因，至被害人則為肇事次因。本院刑事庭亦於
    99 年3月12日以98年審交易字第418 號刑事判決被告過失致
    死罪，處有期徒刑6 月，而確定在案（被告並已於99年5 月
    18日易科罰金執行完畢，此可參該刑事案卷），合先敘明。
    至被告雖辯稱系爭案發路段內側車道有載明禁行機車之字樣
    ，故被害人騎乘機車於該路段，該部分顯有過失云云；然查
    ，臺灣省桃園縣車輛行車事故鑑定委員會已派員勘查肇事地
    交岔路口，確認「榮民路往環中東路方向內側車道上並未劃
    設有『禁行機車』之標誌及標線，且於進入交岔路口端亦未
    設有『機慢車兩段左轉』標誌等情，此有附卷第78頁之鑑定
    意見在卷可參，故可認被告上開所辯，顯不足採信。附此敘
    明。
  (二)又按，因故意或過失，不法侵害他人之權利者，負損害賠償
    責任。汽車、機車或其他非依軌道行駛之動力車輛，在使用
    中加損害於他人者，駕駛人應賠償因此所生之損害。不法侵
    害他人致死者，對於支出醫療及增加生活上需要之費用或殯
    葬費之人，亦應負損害賠償責任。不法侵害他人致死者，被
    害人之父、母、子、女及配偶，雖非財產上之損害，亦得請
    求賠償相當之金額。民法第184 條第1 項前段、第191 條之
    2 前段、第192 條第1 項、第194 條分別定有明文。是查，
    被告有前揭過失行為，致被害人死亡之結果，已如前述，原
    告均為被害人之兒、女，自得依上開規定，請求被告負損害
    賠償責任。茲就原告請求之金額是否有理由，逐項審酌如后
    ：
  1.醫療費用部分：
    原告徐蕙茹主張於案發後，因被害人送醫急診救治，於98年
    7 月9 日支出1,112 元、於98年7 月13日支付自同年月9 日
    至12日之金額為17,616元，共計支付【醫療費用18,728元】
    等語，業據提出行院衛生署桃園醫院醫療費用收據2 紙為證
    （參本院卷第103 頁、第104 頁），且參以原告所提出上開
    醫院所出具之診斷證明書2 紙（參本院卷第67頁、第68頁）
    ，可知被害人確自98年7 月9 日下午7 時入院急診後，因到
    院時呈現重度密與雙側孔放大，經施行緊急開顱手術與硬腦
    膜下腔血腫清除後，仍呈現重度昏迷，與雙側瞳孔放大之病
    狀。於加護病房重症治療後，呈現腦幹衰竭之情形。並於98
    年7 月12日上午11時30分宣告死亡，與上開收據所載之日期
    相符，且足認該等醫療費用均屬必要且相當。
  2.殯葬費用部分：
    按被害人所需殯葬費，應衡量其身份、地位、經濟情況及實
    際上是否必要定之（參照最高法院73年台上字第1957號判決
    ）。而所謂殯葬費係指收斂及埋葬費用而言，其賠償範圍固
    應斟酌當地習慣及宗教上儀式定之，若生著對死者悼念或對
    參與殯葬儀式家屬、親友之紀念品、餐費等費用，則與殯葬
    費無關，自不在得請求賠償之列。是以，原告徐蕙茹主張伊
    因本件被害人死亡舉行喪祭儀式支付喪葬費用，及喪葬管理
    規費、棺木、墳墓等共支出240,822 元等語，業據伊提出相
    關資料附卷可參。茲審核原告徐蕙茹所提出之埋葬申請書及
    臺東縣成功鎮自行收納款項統一收據（參本院卷第105 頁、
    第108 頁，包括使用規費、場地設施使用費、埋葬規費，共
    計2,00 0元之埋葬費用）、台東縣成功鎮火化場火化許可證
    （參本院卷第106 頁，支出5,000 元之火化費用）、桃園市
    殯葬管理所使用規費收據（參本院卷第107 頁，包括冷凍庫
    1,600 元、解剖室600 元、洗身設備600 元、各項設備清潔
    費700 元，共計11,000元）、育楷企業社發票（參本院卷第
    第110 頁，支出墳墓建造費31,010元）、萬安國際股份有限
    公司出具之發票（參本院卷第110 頁、支出往生禮儀用品30
    0 元）、束明禮儀社所出具之治喪費用發票（112 頁至113
    頁、3 張發票共計80,000元）、晉誠有限公司出具之發票（
    參本院卷第112 頁，支出舖設墓地水泥費用1,800 元）、松
    良棺木店所出具之告別式場（含花）費用發票（參本院卷第
    113 頁、8000元）、振榮建材行、協成建材行所各出具之墳
    墓建造材料估價、明細單（參本院卷115 頁，分別為30,480
    元、1, 150元）等資料，金額共計【170,740 】元部分，衡
    情均屬習俗上處理喪葬事宜所必要，且其費用亦屬相當，屬
    適當且必要，應予准許。至於印章（參本院卷第110 頁，支
    出600 元）、餐費、飲料費、糕餅（參本院卷第111 頁，包
    括福祿壽行所出具之發票3,000 元、桑尼亞健康烘焙坊出具
    之訂購單2,56 4元、本院卷第114 頁安山行所出具之辦桌支
    出發票50,000元、飲料費3,618 元）、香儀毛巾（參本院卷
    第113 頁、松良棺木店所出具8,250 元之發票）、冰飲料之
    冰塊（參本院卷第114 頁台東縣新港區漁會所出具之發票50
    元）等部分款項之支出，依上開說明，即非屬必要，均不應
    准許。
  3.看護費用部分：
    按被害人因受傷需人看護，而由親屬看護時，雖無現實看護
    費之支出，亦應認被害人受有相當看護費之損害而得向加害
    人請求賠償，蓋親屬照顧被害人之起居，固係出於親情，但
    親屬看護所付之勞力，並非不能評價為金錢，只因兩者身分
    關係密切而免除支付義務，此種親屬基於身分關係之恩惠，
    自不能加惠於加害人，故應衡量及比照僱用職業護士看護情
    形，認被害人受有相當看護費之損害，得向加害人請求賠償
    。經查：依上開診斷證明書所載，被害人於發生車禍事故至
    往生期，均呈現重度昏迷之情形，故原告徐蕙茹主張其在該
    段期間即98年7 月9 日至12日，共計3 日，照顧被害人，而
    請求看護費，應屬適當。再原告徐蕙茹主張全日看護費用以
    2,000 元計算，經參酌一般市場看護行情及國民生活經濟發
    展情形，原告徐蕙茹主張之看護費用之時薪亦僅83元，尚稱
    合理、相當，應堪採信。綜上，以被害人需人全日看護3 日
    計算，原告徐蕙茹得請求被告賠償之看護費用應為【6,000
    】元（計算式：2,000 ×3 ）。
  4.機車損失部分：
    按負損害賠償責任者，除法律另有規定或契約另有訂定外，
    應回復他方損害發生前之原狀；不能回復原狀或回復顯有重
    大困難者，應以金錢賠償其損害，民法第213 條第1 項及第
    215 條分別定有明文。原告徐瑋主張其所有、被害人於案發
    當日所騎乘之機車，因本件車禍遭被告騎車撞毀後，實際支
    出修復費用為19,680元，而該維修費用，應該不須考量折舊
    等語，並提出行車執照、維修記錄單為據（參本院卷第174
    頁）。按查，物被毀損時，被害人除得依民法第196 條請求
    賠償外，並不排除民法第213 條至第215 條之適用，惟民法
    第196 條之規定即係第213 條之法律另有規定，請求賠償物
    被毀損所減少之價額，得以修復費用為估定之標準，但以必
    要者為限（如修理材料以新品換舊品，應予折舊），最高法
    院77年5 月17日民事庭總會決議可資參照。經查：系爭機車
    為96年8 月出廠，此有車號查詢重型機車車籍資料1 份附本
    院卷第63頁可佐，距98年7 月本件車禍發生時約使用1 年11
    月，其零件已有折舊，更新之零件差價應予扣除，經參考行
    政院發布之「固定資產耐用年數表」，機車之耐用年數為3
    年，而依行政院發布之「固定資產折舊率表」，採定率遞減
    法計算折舊時，耐用年數3 年者，折舊率為每年千分之536
    ，依此計算，本件原告得請求之機車修復費用應為4,645 元
    （第一年折舊數額19,680×0.536 ＝10,548元；第二年折舊
    數額（19,680-10,548 ）×0.536 ×11/12 ＝4,487 元，19
    , 680- 10,548-4,487 ＝【4,645 】元。元以下均四捨五入
    ），逾此部分為無理由。
  5.慰撫金部分：
    再按，慰藉金之賠償須以人格權遭遇侵害，使精神上受有痛
    苦為必要，其核給之標準固與財產上損害之計算不同，然非
    不可斟酌雙方身份資力與加害程度，及其他各種情形核定相
    當之數額，最高法院著有51年台上字第223 號判例可資參照
    。本件原告3 人主張因被害人之死亡欲請求非財產上之損害
    賠償等語。查原告3 人均為被害人之兒、女，今因被告之過
    失行為，致被害人傷重死亡，且被告於本院審理過程中，仍
    未能與原告達成賠償之共識，堪認原告確受有極大精神痛苦
    ，是原告請求被告應賠償慰撫金，應屬有據。本院審酌被告
    於本件上述之過失情狀，及被害人原為貨車司機、月薪約為
    59 ,910 元、國小畢業，原告徐蕙茹現為工程助理、月薪約
    27,0 00 元、大學畢業，原告徐蕙珊原為幼稚園老師，月薪
    約18, 000 元、高職畢業、徐瑋現從事臨時工工作、月薪約
    2 萬元上下、高職畢業，及被告原係打零工、國小畢業及兩
    造資力（參卷附之財產歸戶資料）等情狀，故本院認原告3
    人所請求之精神慰撫金，應各以100 萬元為適當，逾上開金
    額，則不應准許。
  6.綜上，原告徐蕙茹因本件所受損害之金額總計為1,195,468
    元（計算式：包括醫療費18,728元+ 殯葬費用170,740 元+
    看護費用6,000 元+ 精神慰撫金1,000,000 元）。原告徐蕙
    珊則為精神慰撫金100,000 元。原告徐瑋則為1,004,645 元
    （包括機車修護費用4,645 元+精神慰撫金1,000,000元）。
六、再按，損害之發生或擴大，被害人與有過失者，法院得減輕
    賠償金額或免除之，民法第217 條第1 項定有明文。關於非
    財產上之損害，被害人對於損害之發生或擴大與有過失者，
    民法第217 條既未將之除外，依公平之原則，自應一體適用
    。經查，被害人就本件事故發生亦與有過失一情，誠如前述
    ，而原告3 人雖非直接被害人，惟依衡平原則，就被害人之
    過失亦有民法第217 條過失相抵規定適用（最高法院73年台
    再字第182 號判例意旨參照）。本院審酌上情，認原告就被
    害人因本件車禍之發生應負30﹪之過失責任，被告應負70﹪
    之過失責任，從而，依民法第217 條第1 項過失相抵原則，
    本件得請求之損害賠償金額應減為(1)徐蕙茹部分為836,828
    元（即195,468 ×70﹪＝836,828 元，元以下四捨五入），
    (2)徐蕙珊部分為700,000 元（1,000,000 ×70%=700,000元
    ），(3)徐瑋部分則為703,252 元（1,004,645 ×70%=703,
    252元，元以下四捨五入 ）。
七、末按保險人依本法規定給付之保險金，視為加害人或被保險
    人損害賠償金額之一部份；加害人或被保險人受賠償請求時
    ，得扣除之，強制汽車責任保險法第30條定有明文。本件原
    告3 人，各已受領強制汽車責任保險理賠金50萬元之事實，
    為原告所自承，被告對此亦不爭執，則原告各應扣除已受理
    賠部分，經此扣除原告徐蕙茹得請求被告賠償之金額為336,
    828 元（836,828 元－500,000 元＝336,828 元），原告徐
    蕙珊得請求被告賠償之金額則為200,000 元（700,000 元－
    500,000 元＝200,000 元），原告徐瑋得請求被告賠償之金
    額則為203,252 元（703,252 元+500,000元=203,252元）。
八、復按，給付無確定期限者，債務人於債權人得請求給付時，
    經其催告而未為給付，自受催告時起，負遲延責任。其經債
    權人起訴，或依督促程式送達支付命令，或為其他相類之行
    為者，與催告有同一之效力；遲延之債務，以支付金錢為標
    的者，債權人得請求依法定利率計算之遲延利息，民法第22
    9 條第2 項、第233 條第1 項前段分別定有明文。從而，原
    告三人本於侵權行為之法律關係，請求被告給付原告徐蕙茹
    336,828 、原告徐蕙珊200,000 元、原告徐瑋203,252 元，
    及均自民事更正聲明狀繕本送達翌日起（即99年9 月8 日）
    起至清償日止，按年息5%計算之利息，為有理由，應予准許
    。逾此範圍，為無理由，應予駁回。又原告均陳明願供擔保
    ，請求宣告假執行，就原告勝訴部分，核無不合，茲分別酌
    定相當之擔保金額，予以准許，至原告敗訴部分，因其訴既
    經駁回，其假執行之聲請即失所附麗，應併駁回之。
九、本件事證已臻明確，兩造其餘之主張、陳述及所提之證據資
    料，核與判決結果無何影響，爰不一一論述，附此敘明。
十、據上論結，本件原告之訴為一部有理由，一部無理由，依民
    事訴訟法第79條、第85條，第390 條第2 項，第392 條第2
    項，判決如主文。
中    華    民    國    99    年    11    月    30    日
                 民事第三庭    法  官  林靜梅
以上正本係照原本作成
如對本判決上訴，須於判決送達後 20 日內向本院提出上訴狀。
如委任律師提起上訴者，應一併繳納上訴審裁判費。
中    華    民    國    99    年    11    月    30    日
                               書記官   王奐淳

司法院資訊處製作；財團法人民間司法改革基金會備份。
